臺灣宜蘭地方法院刑事判決　　　　　　　　　　　　　九十三年度易字第四四０號
　　公　訴　人　臺灣宜蘭地方法院檢察署檢察官
　　被　　　告　甲○○
右列被告因違反毒品危害防制條例案件，經檢察官提起公訴（九十三年度毒偵字第九
四四號），被告就被訴事實為有罪之陳述，本院裁定進行簡式審判程序判決如左：
      主  文
甲○○連續施用第二級毒品，累犯，處有期徒刑捌月。扣案之第二級毒品安非他命壹
包（毛重零點肆公克）沒收銷燬之，玻璃球管壹支（內含吸管及玻璃球各壹只）沒收
之。
      事  實
一、甲○○前因施用毒品案件，經臺灣宜蘭地方法院檢察署檢察官聲請本院以八十七
    年度毒聲字第四九八號裁定送觀察、勒戒後，因認無繼續施用毒品之傾向，由該
    署檢察官於民國八十八年二月十二日以八十七年度偵字第三七五三號為不起訴處
    分確定（一犯）；復因施用毒品案件，由同署檢察官聲請本院以八十九年度毒聲
    字第三０九號裁定送觀察、勒戒後，亦認無繼續施用毒品之傾向，由該署檢察官
    於八十九年五月十日以八十九年度毒偵字第四四六號為不起訴處分（二犯）；再
    因施用毒品案件，經同署檢察官以九十二年度毒偵字第一一五號聲請簡易判決處
    刑，經本院宜蘭簡易庭於九十二年三月三十一日以九十二年度宜簡字第五四號判
    處有期徒刑六月；又因施用毒品案件，經同署檢察官以九十二年度偵字第六四八
    號聲請簡易判決處刑，同經本院宜蘭簡易庭於九十二年九月三十日以九十二年度
    宜簡字第二四四號判處有期徒刑六月，嗣後二罪分別於九十三年一月十五日及九
    十三年二月二十五日易科罰金執行完畢。詎甲○○仍不知悛悔，又自九十三年八
    月底某日（確實時間不詳）起至九十三年九月十三日下午三時許止，連續在宜蘭
    縣羅東鎮某不詳友人住處，以將第二級毒品安非他命置入玻璃球管內燒烤吸食煙
    霧方式，施用第二級毒品安非他命三次。嗣於九十三年九月十五日下午三時許，
    在宜蘭縣壯圍鄉○○路四之一號住處，為警搜索查獲，並扣得第二級毒品安非他
    命一包（毛重零點四公克），及其所有供施用第二級毒品安非他命之玻璃球管一
    支（內含玻璃球及吸管各一只），而查知上情。
二、案經宜蘭縣警察局礁溪分局報告臺灣宜蘭地方法院檢察署檢察官偵查起訴。
      理  由
一、右揭事實，業據被告甲○○於本院調查、審理中均供承不諱，而被告為警查獲時
    所採取之尿液，經送請鑑定結果，確呈安非他命陽性反應，此有列管毒品人口尿
    液檢體採集送驗紀錄表二紙、毒品人口到場採尿名冊一紙及慈濟大學濫用藥物檢
    驗中心九十三年九月二十四日慈藥字第九三０九二四一六號函所附之檢驗總表一
    件在卷足稽。又員警於九十三年九月十五日在被告位於宜蘭縣壯圍鄉○○路四之
    一號住處搜索扣得第二級毒品安非他命一包（毛重零點四公克）及其所有供施用
    第二級毒品安非他命之玻璃吸管一支（內含玻璃球及吸管各一只）等情，則有宜
    蘭縣警察局搜索票、許可鑑定書、搜索扣押筆錄及扣押物品目錄表各一紙存卷足
    參（其中扣押物品目錄表記載扣案物為提撥管一支、安非他命吸食管一支，即合
    計為宜蘭縣警察局扣押物品清單所載之玻璃球管一支），並有前揭第二級毒品安
    非他命一包（毛重零點四公克）及玻璃吸管一支（內含玻璃球及吸管各一只）扣
    案可佐，堪信被告於本院調查、審理中所為施用第二級毒品安非他命之自白不虛
    。茲查，被告香前因施用毒品案件，經臺灣宜蘭地方法院檢察署檢察官聲請本院
    以八十七年度毒聲字第四九八號裁定送觀察、勒戒後，因認無繼續施用毒品之傾
    向，由該署檢察官於八十八年二月十二日以八十七年度偵字第三七五三號為不起
    訴處分確定；復因施用毒品案件，由同署檢察官聲請本院以八十九年度毒聲字第
    三０九號裁定送觀察、勒戒後，亦認無繼續施用毒品之傾向，由該署檢察官於八
    十九年五月十日以八十九年度毒偵字第四四六號為不起訴處分；再因施用毒品案
    件，經同署檢察官以九十二年度毒偵字第一一五號聲請簡易判決處刑，經本院宜
    蘭簡易庭於九十二年三月三十一日以九十二年度宜簡字第五四號判處有期徒刑六
    月；又因施用毒品案件，經同署檢察官以九十二年度偵字第六四八號聲請簡易判
    決處刑，同經本院宜蘭簡易庭於九十二年九月三十日以九十二年度宜簡字第二四
    四號判處有期徒刑六月，此有前開不起訴處分書、起訴書、判決書各一件及臺灣
    高等法院被告全國前案紀錄表在卷可按。是本件事證明確，被告五年內三犯以上
    施用毒品之犯行，洵堪認定。
二、按毒品危害防制條例於九十二年七月九日全文公布修正，並自公布後六個月即九
    十三年一月九日施行（以下簡稱「修正後毒品危害防制條例」），而安非他命仍
    屬修正後毒品危害防制條例第二條第二項第二款規定之第二級毒品，故施用安非
    他命者仍應依法處罰。查本件被告甲○○施用第二級毒品安非他命之犯行，均係
    於九十三年一月九日修正後毒品危害防制條例施行後所為，自應適用修正後毒品
    危害防制條例。是核被告施用安非他命之行為，係犯修正後毒品危害防制條例第
    十條第二項之施用第二級毒品罪。其持有第二級毒品安非他命之行為，均為高度
    之施用行為所吸收，不另論罪。被告多次施用第二級毒品安非他命之犯行，時間
    緊接，方法相同，觸犯構成要件相同之罪名，顯係基於概括犯意為之，應依刑法
    第五十六條連續犯之規定論以一罪，並依法加重其刑。末查，被告前因施用毒品
    案件，經臺灣宜蘭地方法院檢察署檢察官以九十二年度毒偵字第一一五號聲請簡
    易判決處刑，經本院宜蘭簡易庭於九十二年三月三十一日以九十二年度宜簡字第
    五四號判處有期徒刑六月；又因施用毒品案件，經同署檢察官以九十二年度偵字
    第六四八號聲請簡易判決處刑，同經本院宜蘭簡易庭於九十二年九月三十日以九
    十二年度宜簡字第二四四號判處有期徒刑六月，嗣後二罪分別於九十三年一月十
    五日及九十三年二月二十五日易科罰金執行完畢，有卷附臺灣高等法院被告全國
    前案紀錄表存卷可按，其於五年內再犯本件有期徒刑以上之罪，為累犯，應依刑
    法第四十七條之規定遞加重之。爰審酌被告前有多次施用毒品紀錄，並送請觀察
    、勒戒及強制戒治，且二次經本院判處有期徒刑，仍不知警惕，猶違反禁令非法
    施用足以導致精神障礙及生命危險之毒品，顯見涉毒已深，非予較長期間隔離難
    以戒除毒癮，惟其犯罪後坦承犯行，態度尚稱良好，並斟酌其施用毒品之動機與
    時間長短，且未因此危害他人等一切情狀，量處如主文所示之刑，以啟自新。
三、扣案之第二級毒品安非他命一包（毛重零點四公克），係屬查獲之毒品，亦為違
    禁物，不問屬於犯人與否，爰依毒品危害防制條例第十八條第一項沒收銷燬之。
    另扣案之玻璃球管一支（內含玻璃球及吸管各一只），為被告甲○○所有，供其
    施用第二級毒品安非他命所用之物，業據被告供承在卷，爰依刑法第三十八條第
    一項第二款沒收之。
據上論斷，應依刑事訴訟法第二百七十三條之一第一項、第二百九十九條第一項前段
，毒品危害防制條例第十條第二項、第十八條第一項前段，刑法第十一條前段、第五
十六條、第四十七條、第三十八條第一項第二款，判決如主文。
本案經檢察官劉憲英到庭執行職務。
中　　　華　　　民　　　國　　　九十三　　年　　十一   月    十七       日
                                  臺灣宜蘭地方法院刑事第四庭
　　                                  法  官  郭  顏  毓
右正本證明與原本無異
如不服本判決應於送達後十日內向本院提出上訴狀(應附繕本)。
                                      書記官  莊  淑  茹
中　　　華　　　民　　　國　　九十三　　年　　 十一 　　月　　 十八 　　日
附錄本案論罪科刑法條：
毒品危害防制條例第十條
施用第一級毒品者，處六月以上五年以下有期徒刑。
施用第二級毒品者，處三年以下有期徒刑。
